臺灣宜蘭地方法院刑事判決
　　九十三年度易字第三八三號
　　公　訴　人　臺灣宜蘭地方法院檢察署檢察官
　　被　　　告　丙○○　男　四.
　　選任辯護人　李蒼棟律師
 上列被告因家暴傷害等案件，經檢察官提起公訴（九十三年度
 發查偵字第六八號），本院判決如下：
    主  文
丙○○以加害生命、身體之事，恐嚇他人致生危害於安全，處拘
役參拾日，如易科罰金，以參佰元折算壹日；又連續傷害人之身
體，處拘役伍拾日，如易科罰金，以參佰元折算壹日。應執行拘
役柒拾日，如易科罰金，以參佰元折算壹日。
    事      實
一、丙○○與丁○○係夫妻，二人間具有家庭暴力防治法第三條
    第一款所定之家庭成員關係，於民國九十二年八月間某日晚
    間九時許，丁○○見丙○○攜帶一把藍波刀返家，而向丙○○稱「家裡有那麼多刀，還買刀幹什麼」等語，丙○○因而
    心生不悅，遂持藍波刀在丁○○面前揮動，並向丁○○恫嚇
    稱「妳再囉唆我就殺妳」等語，使丁○○心生畏懼，致生危
    害於丁○○之安全。丙○○又基於傷害之概括犯意，先於九
    十三年六月十八日上午七時三十分許，在其位於宜蘭縣蘇澳
    鎮○○○路五巷十九號之住處，因細故而以皮帶毆打丁○○
    左小腿，致丁○○受有左小腿挫瘀傷之傷害，又於九十三年
    六月二十八日下午二時三十分許，因細故在前開處所以鑰匙
    丟擲丁○○，致丁○○腰部遭鑰匙擊中而受有左腰挫傷之傷
    害。
二、案經被害人丁○○訴請臺灣宜蘭地方法院檢察署檢察官偵查
    起訴。
    理  由
一、訊據被告丙○○固坦承有於九十二年八月間某日買藍波刀回
    家，且有於九十三年六月二十八日持鑰匙丟擲告訴人丁○○
    等情不諱，惟矢口否認其有恐嚇告訴人，亦無以皮帶抽打告
    訴人小腿，且丟擲鑰匙並未造成告訴人受傷，辯稱：我並沒
    有打告訴人，我買刀回去，沒有說要殺害告訴人，也沒有拿
    皮帶毆打告訴人云云。經查：
（一）上揭事實，業據告訴人指述甚詳，並經證人乙○○證述明
      確，並有照片二張、羅東聖母醫院診斷證明書二紙附卷可
      稽。被告雖辯稱買藍波刀回來並未恐嚇告訴人云云，然被
      告自承確有購買藍波刀等情，而經證人乙○○於本院審理
      時證稱：我爸去夜市買藍波刀，柄頭是咖啡色，買回來在
      磨刀，我媽就問我爸說家裡那麼多刀，為何要買刀，我爸
      說如果妳再囉唆我就要殺妳，我看到我媽媽的臉很害怕的
      樣子等語明確（本院九十三年十二月二十二日審理筆錄參
      照），核與告訴人前後於偵查中及本院審理時所陳述之情
      節相符，而證人乙○○又為被告之子，故實無誣指被告犯
      罪之必要，故證人乙○○所為之證詞，堪可信為真實，被
      告辯稱未恐嚇告訴人云云，顯不足採。
（二）被告復辯稱未以皮帶毆打告訴人，而以鑰匙丟擲不會造成
      如此傷害且被害人有情感性精神病，有被害意念所言不足
      採信云云，惟告訴人於偵查中指稱：九十三年六月十八日
      早上七點半在家裡，他（指被告）開完板車回到家裡，因
      為他帶小孩子外出賭博，我講他，他不高興就拿皮帶打我
      ，另外九十三年六月二十八日下午二點半，在家裡拿一把
      鑰匙丟中我後腰等語，而於本院審理時證稱：九十三年六
      月十八日被告拿皮帶打我兩下左小腿，九十三年六月二十
      八日被告拿鑰匙丟我等語，核告訴人前後於偵查及本院審
      理時所述之情節均相符合，又告訴人前後二次受傷後均即
      至羅東聖母醫院驗傷，此有羅東聖母醫院診斷證明書二紙
      在卷可參，其所記載受傷情形與告訴人所指受毆擊之方法
      吻合，應非虛偽。被告雖辯稱單純丟擲鑰匙不會造成如此
      之傷勢云云，然證人甲○○亦證述原所使用之鑰匙一串共
      十一支等語在卷，則以鑰匙均為鐵製，朝人體脆弱之腰部
      丟擲，鑰匙自會散開，尚非不能造成如腰部挫瘀傷之傷害
      ，況被害人固有情感性精神病，然被害人指述被告傷害，
      對於案發經過描述均甚具體、詳盡，且言詞表達方式亦非
      千篇一律而有事後捏造記誦之嫌，亦有驗傷診斷書可考，
      足認告訴人指述之情節與事實相符，被告空言否認毆打被
      害人，顯與現存卷證資料不符，不足採信。綜上所述，被
      告辯解顯不足採信，本件事證明確，被告恐嚇、傷害之犯
      行堪以認定，應依法論科。
二、核被告丙○○所為，係犯刑法第二百七十七條第一項之傷害
    罪及第三百零五條之恐嚇罪。被告先後數次傷害行為，時間
    緊接，所犯罪名相同，顯係出於概括之犯意為之，為連續犯
    ，應依刑法第五十六條之規定論以一罪，並加重其刑。被告
    所犯上開二罪，犯意各別，行為不同，應分論併罰。爰審酌
    被告素行、犯罪之動機、目的、犯罪所生損害、犯後態度等
    一切情狀，分別量處如主文所示之刑，及諭知易科罰金之折
    算標準，並定其應執行之刑。
三、公訴意旨另以：被告丙○○於九十二年六月十八日晚間某時
    ，在其位於宜蘭縣蘇澳鎮○○○路五巷十九號之住所，持菜
    刀在丁○○前揮砍，並對之嚇稱：「幹妳娘、妳再去跟妳妹
    妹說我拿絲瓜丟妳啊、幹妳娘」等語，使丁○○心生畏懼而
    致生危害於安全，因認被告另涉犯恐嚇罪嫌。按犯罪事實應
    依證據認定之，無證據不得推定其犯罪事實，又不能證明被
    告犯罪者，應諭知無罪之判決，刑事訴訟法第一百五十四條
    、第三百零一條第一項分別定有明文。本件公訴人指被告另
    涉犯恐嚇罪嫌，係以告訴人丁○○之指述為其論據。訊據被
    告堅決否認此次有恐嚇之犯行，辯稱：我有拿絲瓜丟告訴人
    ，但沒有恐嚇等語。經查：告訴人固指稱被告有於九十二年
    六月十八日持菜刀恐嚇，且當時有證人甲○○在場目睹聽聞
    等語，然經證人甲○○於本院審理時證稱：沒有看過爸爸拿
    菜刀說要殺媽媽等語明確（九十三年十二月二十二日審理筆
    錄參照），故依證人甲○○之證述，並未曾見聞被告有持菜
    刀說要殺告訴人等情，則告訴人所為之指述，顯有瑕疵，故
    尚不能僅憑告訴人有瑕疵之指述，而遽認被告有為上開恐嚇
    之犯行，而被告故坦認有拿絲瓜丟告訴人，然尚不得依此而
    推論被告有因此而恐嚇告訴人之行為。依上所述，公訴人所
    舉之證據不足以證明被告本件恐嚇犯行，此外，本院復查無
    其他積極證據證明被告確有公訴人所指之犯行，揆諸首揭說
    明，既無積極證據足認被告有本次恐嚇之行為，不能證明被
    告犯恐嚇罪，依法本應為無罪之判決，然公訴意旨認此部分
    與前揭論罪科刑之九十二年八月間之恐嚇罪間，有方法結果
    之牽連關係，屬裁判上一罪，爰不另為無罪之諭知。
據上論斷，應依刑事訴訟法第二百九十九條第一項前段，刑法第
二百七十七條第一項、第三百零五條、第五十六條、第四十一條
第一項前段、第五十一條第六款，罰金罰鍰提高標準條例第一條
前段、第二條，判決如主文。
本案經檢察官鄭雅方到庭執行職務
中　　華　　民　　國　　93　　年　　12　　月　　31　　日
                              臺灣宜蘭地方法院刑事第二庭
                                  審判長法  官  林明山
                                        法  官  謝佩玲
                                        法  官  鄭貽馨
本正本證明與原本無異。
如不服本判決，應於判決送達後十日內向本院提出上訴狀（應抄
附繕本）。告訴人或
被害人如對於本判決不服者，應具備理由請求檢察官上訴，其上
訴期間之計算係以檢
察官收受判決正本之日期為準。
                                        書記官  陳蒼仁
中　　華　　民　　國　　93　　年　　12　　月　　31　　日
附錄論罪法條中華民國刑法第二百七十七條 (普通傷害罪)傷害
人之身體或健康者，處三年以下有期徒刑、拘役或一千元以下罰
金。犯前項之罪因而致人於死者，處無期徒刑或七年以上有期徒
刑；致重傷者，處三年以上十年以下有期徒刑。
中華民國刑法第三百零五條
(恐 嚇危害安全罪) 以加害生命、身體、自由、名譽、財產之事
，恐嚇他人致生危害於安全者，處二年以下有期徒刑、拘役或三
百元以下罰金。
